【裁判字號】    92,易,330
【裁判日期】    920909
【裁判案由】    竊盜
【裁判全文】
臺灣嘉義地方法院刑事判決                          九十二年度易字第三三號
    公  訴  人  臺灣嘉義地方法院檢察署檢察官
    被      告  乙○○
右列被告因竊盜案件，經檢察官提起公訴（九十二年度偵緝字第三四○號），本院判
決如左：
    主  文
乙○○共同連續竊盜，處有期徒刑柒月。
    事  實
一、乙○○與其前夫楊慶男（另案偵辦中）同居在嘉義縣六腳鄉六南村一九九號住處
    ，甲○○則承租毗鄰在後之同村二００號，並在租屋處騎樓堆放蒜頭覆以帆布，
    於民國九十二年四月上旬某日，其鄰居甲○○因事前往桃園，而無法看管，乙○
    ○與楊慶男竟共同基於意圖為自己不法所有之概括犯意聯絡，自其住處窗戶爬入
    毗鄰之甲○○庭院，連續竊取甲○○前揭蒜頭，並以機車載送轉賣。迄同年四月
    二十七日下午二時許，為返家之甲○○發現二人滯留於上址，報警而查獲，嗣經
    甲○○清點，計損失蒜頭約二千餘台斤。
二、案經嘉義縣警察局朴子分局報請臺灣嘉義地方法院檢察署檢察官偵查起訴。
    理  由
一、訊據被告乙○○矢口否認上開犯行，辯稱：係甲○○託其包蒜頭，伊有欠高利貸
    ，平常都是從後面窗戶進出云云。惟查：右揭犯罪事實，業據被害人甲○○於警
    訊及偵、審中指訴綦詳，核與證人呂溪南於偵查中到庭結證稱：伊不認識乙○○
    ，但認識楊慶男，他與伊同村，有見過被告與其夫楊慶男二人共乘一部機車，竊
    取甲○○之蒜頭，載兩袋蒜頭出去，伊便告知甲○○的胞兄楊清助等語相符（見
    偵卷第三二頁），復有贓物認領保管單一紙及現場照片九張在卷可稽。再參以被
    告自承係循被害人住處之窗戶爬入，衡情苟受被害人付託，焉有攀爬自家窗戶而
    進入被害人庭院之理，且共犯楊慶男在遭查獲時，藉詞更衣而逃逸無蹤，足見被
    告所辯為卸責之詞，不足採信。本件事證明確，其犯行堪以認定。
二、核被告乙○○所為，係犯刑法第三百二十條第一項竊盜罪。其與楊慶男有犯意之
    聯絡與行為之分擔，為共同正犯。被告先後多次犯行，時間緊接，所犯係犯罪構
    成要件相同之罪，顯係基於概括之犯意為之，應依連續犯之規定加重其刑。另查
    被告住處與被害人毗鄰而居，其住處窗戶牆垣緊鄰被害人租屋處庭院，此有卷附
    上開現場照片可稽，且被告亦供稱其係由上開一九九號住處屋後小窗爬進同村二
    ００號三合院院子，再走到放置蒜頭的地點等情（見警卷第二頁），此與被害人
    指陳被告與楊慶男是由其自己住宅後面窗戶，進入被害人租屋處乙節相符，足見
    被告係攀爬自家窗戶，而進入被害人之庭院，並無逾越被害人住處安全設備無誤
    。公訴意旨未斟酌上情，而認被告係犯同法第三百廿一條第一項第二款之逾越安
    全設備竊盜罪，尚有未洽，惟其基本事實同一，本院自應予以審理，並變更其起
    訴法條。爰審酌被告之正值青壯年，不思憑勞力以獲取正當之報酬，竟竊取鄰居
    之蒜頭，致被害人受損，且犯後猶砌詞矯飾，毫無悔意、態度不佳等一切情狀，
    量處如主文所示之刑，以示懲儆。另被告所犯非屬加重竊盜罪，已詳如上述，公
    訴人求處被告有期徒刑十月，本院認尚嫌過重，併此敘明。
據上論斷，依刑事訴訟法第二百九十九條第一項前段、第三百條，刑法第廿八條、第
五十六條、第三百二十條第一項，罰金罰鍰提高標準條例第一條前段，判決如主文。
本案經檢察官陳鈴香到庭執行職務。
中      華      民      國    九十二    年      九      月      九      日
                                臺灣嘉義地方法院刑事第五庭
                                        法  官  李  文  輝
右正本證明與原本無異。
如不服本判決，應於判決送達後十日內向本院提出上訴狀( 應附繕本 )。
中      華      民      國    九十二    年      九      月      九      日
                                        書記官  林  育  興
附錄本件論罪科刑法條：
中華民國刑法第三百二十條
意圖為自己或第三人不法之所有，而竊取他人之動產者，為竊盜罪，處五年以下有期
徒刑、拘役或五百元以下罰金。
意圖為自己或第三人不法之利益，而竊佔他人之不動產者，依前項之規定處斷。
前二項之未遂犯罰之。


司法院資訊處製作；財團法人民間司法改革基金會備份。
